臺灣臺南地方法院民事裁定  
111年度家聲抗字第11號
抗  告  人  謝孟珍
            謝孟蕙
            謝孟樺
共同代理人  許泓琮律師
相  對  人  謝孟哲
代  理  人  鄭淑子律師
上列當事人間聲請對謝方淑媛為監護宣告事件，抗告人對於民國
111年1月18日本院110年度監宣字第679號裁定關於選定監護人及
指定會同開具財產清冊之人部分提起抗告，本院裁定如下：
    主      文
原裁定第二項、第三項關於選定相對人丙○○為受監護宣告人甲○○○之監護人、指定抗告人乙○○為共同會同開具財產清冊之人部分
廢棄。
選定抗告人乙○○（女，民國00年0月00日生，身分證統一編號：Z
000000000號）為受監護宣告人甲○○○之監護人。
抗告程序費用新臺幣壹仟元由受監護宣告人甲○○○負擔。
    理      由
一、本件相對人於原審聲請意旨及原審裁定之理由引用原審裁定
    之記載。
二、抗告意旨略以：
　（一）按抗告人等之母甲○○○女士於退休後與其夫謝金田先生
        曾創辦秀才幼稚園長達十幾年，該期間均係由其三女即
        抗告人丁○○幫忙打理幼稚園及家中事務，長子即相對人
        因當時長年旅居加拿大，並未盡孝道。
　（二）相對人於回國後不久，抗告人父親在民國88年間過世，
        之後甲○○○女士即由抗告人丁○○照料，及至98年抗告人
        丁○○結婚後，因其配偶在台北工作而需搬至台北，為考
        慮母親年邁無人照顧，遂將其母甲○○○女士接到台北住
        於大姊即抗告人乙○○家中，由其二人合力照顧母親，而
        相對人在上述多年間雖已回台，以業務繁忙為由，亦未
        盡照顧之責。
　（三）100年間抗告人丁○○全家搬回台南時，亦攜同母親同住
        。101年9月相對人與施秋茹結婚後，抗告人丁○○本以為
        身為兒子之相對人會與其妻共同照顧母親甲○○○女士，
        但渠等以仍需在台北工作為由拒絕照顧，故仍由抗告人
        丁○○為主要照顧者，相對人僅偶爾於放假或週末時才接
        回母親甲○○○女士照顧幾天，然母親生活方式不合，而
        母親甲○○○女士亦常跟三個女兒（即抗告人等）哭訴與
        兒子即相對人居住時，經常遭受其言語霸凌等，足見相
        對人對母親不孝。
　（四）105年8月間母親甲○○○女士因病開刀，抗告人丁○○因家
        中業務繁忙，遂商請相對人及其配偶施秋茹在母親出院
        後，在其於假日、休假時代為照顧。然相對人於上開照
        顧期間，卻以母親會小便失禁造成渠等不便及生活習慣
        不同為由，多次羞辱及驅趕母親回抗告人丁○○家，並常
        威脅要將母親送至養老院，使母親甲○○○女士病後不但
        身體虛弱，還要承受其子即相對人之精神壓迫，因而每
        日以淚洗面，多次提及要自殺，尤可見相對人並不適合
        擔任甲○○○女士之監護人，此參106年6月間相對人配偶
        與抗告人間LINE對話亦明。
　（五）抗告人等之父母從小栽培其子即相對人，讓相對人出國
        唸書至其回國工作、娶妻，期間均未曾收取分毫兒子的
        錢，甚至購買房子及土地給相對人，伊卻不知感謝，實
        則伊之母親甲○○○女士在70年間自台南市立人國小退休
        後，於76年間拿出部分退休金與長女乙○○講買台北社子
        島土地，以備將來養老投資用，後因以為將來兒子會照
        顧她，於96年間將台北社子島土地借名登記於相對人名
        下，然卻是獲得上揭回報。105年甲○○○女士由相對人短
        暫照顧期間，因抗告人等每天均輪流接獲母親哭訴電話
        ，曾因此與相對人協商找尋較佳之解決方式，以便合力
        照顧母親，但相對人卻堅持要趕走母親，甚至曾把母親
        逐出家門。經抗告人等討論後，決定仍由抗告人丁○○為
        母親之主要照顧者，抗告人乙○○及戊○○則輪流輔助照顧
        母親迄至110年5月間，這段期間由於相對人根本未曾關
        心過母親生活起居，抗告人母親因此心灰意冷，知其子
        即相對人不可能會照顧其後半生，遂向相對人追討前述
        借名登記之台北社子島土地，惟其雖表面答應歸還甲○○○女士借名登記之社子島土地，但卻遲遲未辦理過戶，
        且私下軟硬兼施威脅母親甲○○○女士及抗告人等姐妹主
        張要斷絕關係，且口出惡言詛咒，在母親百年之後，不
        給母親入謝家牌位。之後因上揭土地之故，相對人夫婦
        又出爾反爾想接回母親去同住。母親因遭渠等多次折騰
        已身心倶疲，心生恐懼，不願意再回去與相對人同住，
        抗告人母親亦因長期受此影響而情緒低落，精神備受壓
        力，方導致近期有逐漸記憶退化現象，則抗告人母親既
        係因相對人丙○○上述極為不孝之行為而產生身體衰弱、
        退化情形，又豈有資格擔任甲○○○女士之監護人？上開
        情況，抗告人之三舅舅方錫洲及四阿姨方幸枝，均可證
        明相對人之惡行。
　（六）110年5月疫情升三級警戒後，因相對人突表示願照料母
        親，致抗告人丁○○以為相對人夫婦有悔改之心，會孝順
        母親，經抗告人等共同討論後，規勸母親甲○○○女士再
        給相對人一次機會，遂於同年8月7日由渠等接手照顧母
        親之責，然孰料日後卻發現母親身體狀態不佳，因相對
        人對所請之看護言語霸凌，致使在短時間内接連更換數
        位看護，且限制母親甲○○○女士之飲食量，由於這段期
        間約好母親之看病回診，均由抗告人丁○○陪同，抗告人
        因而發現母親係因上開原因而體重下降，並自同年8月2
        2日後，抗告人等即無法聯絡到母親，直至抗告人告知
        相對人9月4日須帶母親甲○○○女士去奇美醫院打第二劑
        疫苗，才終於見到母親，卻發現母親身上有不明瘀青，
        而同年9月7日相對人才告知母親甲○○○女士於當日凌晨
        跌倒，導致其上嘴唇嚴重撕裂傷而須至台南市立醫院縫
        針處理及善後，令人氣憤！且在相對人照顧母親短短數
        月間，母親猶如人囚，抗告人等難以知悉母親之近況，
        相對人甚至不允許抗告人等拿母親愛吃的食物給伊，更
        限制抗告人丁○○帶母親去醫院回診時，限制須在規定時
        間内返家，否則即遭受其責罵，亦不願與抗告人等溝通
        照料母親事宜，況自去年8月由相對人照顧後，母親甲○○○女士大多是被留在家中由看護照顧，相對人並未真心
        關懷及照顧母親，而其配偶因長期在台北工作，亦無法
        達到原先期待能照料母親甲○○○女士之目的，如此情形
        下，相對人及其配偶又如何能善待母親？
　（七）對於相對人答辯之陳述：
　　　　⒈關於相對人稱伊早期長年旅居加拿大係求學工作，回
          台後亦因工作而需定居台北，被監護人甲○○○當時與
          抗告人丁○○一家三口同住在相對人名下之「台南市○
          區○○路○段000巷00弄00號」房屋，相對人與配偶週末
          則會返回前開台南住所探視謝方淑緩女士，故稱抗告
          人卻據此指責相對人不盡孝道、未盡照顧之責，未免
          過於苛刻無理乙情，惟查：上揭臨安路係兩造父母所
          購，但以借相對人之名義登記，且因抗告人丁○○在10
          3年6月遷居至東區崇德路房屋前，即已告知相對人「
          不能長期都是女兒在顧媽媽，兒子也要負責任」，伊
          迫不得已，於103年4月24日至同年6月26日（當時在
          臨安路家）及104年4月9日至同年9月24日期間(在崇
          德路家），曾聘請印尼看護照料甲○○○女士，之後因
          相對人計較印尼看護費用而不願再僱印尼看護，因此
          ，甲○○○女士無論有無印尼看護前後，103年6月後才
          開始平日居住抗告人丁○○住家，偶爾假日則至相對人
          仁和路住家居住的模式，故並非相對人所述「另購買
          台南市○區○○路00號8樓電梯大樓，於102年5月與被監
          護人甲○○○遷至新大樓，抗告人丁○○則在103年4月（
          實為6月）以後亦遷居至東區。因相對人夫妻工作地
          點都在台北，是102年5月以後抗告人丁○○平日會將被
          監護人甲○○○接去同住，假日則由相對人夫妻負責照
          顧。」及「相對人為妥適照顧被監護人甲○○○，曾於1
          03年4月至104年9月聘請印尼看護，被監護人甲○○○平
          日居住抗告人丁○○住家時，有印尼看護隨侍照顧」之
          情，更且因平常主要照顧者就是抗告人丁○○，因其需
          要喘息時間，以便照料其小孩及丈夫，才希望相對人
          能夠在週末幫忙照顧其母，伊也是偶而在其妻有回台
          南時，才接過去照顧，何來真正照顧之意？甚至相對
          人在102年之後工作換回台南，也長時間居住在台南
          ，卻不曾提出要把其母接去長期照顧，而仍維持上述
          方式，自有澄明必要。
　　　　⒉另相對人稱「因考慮被監護人甲○○○年邁平日將其接去
          同住 照顧，此乃抗告人對被監護人甲○○○之反哺，相
          對人對抗告人願分攤照顧被監護人甲○○○一直心懷感
          謝，然相對人亦有盡其所能陪伴照顧被監護人謝方淑
          援，抗告人以相對人於放假或周末時才接回被監護人
          謝方淑援照顧幾天，指責相對人不孝拒絕照顧被監護
          人甲○○○，實有誇大渲染之嫌」乙節，然查：「相對
          人於放假或周末時才接回被監護人甲○○○照顧幾天」
          之情，於105年8月時，甲○○○女士因肝膽問題手術而
          住院，同年9月出院後，大多居住在抗告人丁○○崇德
          家，偶爾才去相對人仁和家居住，然伊居住在相對人
          仁和家期間，數次發生遭其子即相對人言語霸凌、惡
          言相向等情，不但造成甲○○○女士傷心難過與憂鬱，
          而須抗告人丁○○臨時去仁和家將其母接回。終至106
          年6月時，相對人竟然把其母連同行李趕出仁和家，
          並告知其母「要不自己回金華老家住，不然就去養老
          院。」，由於甲○○○女士並不願去養老院，故伊一路
          哭回抗告人丁○○崇德家，之後伊便居住在抗告人丁○○
          崇德家，而甲○○○女士就開始向相對人追討社子島土
          地，此時相對人夫妻才發現事態對渠等不利而改口要
          求其母再回仁和路居住，但遭拒絕，106年7月相對人
          因無法忍受遭追討社子島土地，遂以line責罵抗告人
          姊妹，抗告人為了不想被相對人誤會抗告人係要與伊
          爭產，故抗告人不得已又勸母親回仁和家住，故甲○○○女士曾因此短暫再回去住過，惟至同年9月底因相對
          人夫妻10月要去日本旅遊，要強制請臨時傭人陪甲○○○女士，但遭其拒絕，雙方因此起衝突，後甲○○○女士
          聲稱要從仁和路八樓家中跳樓自殺，還因此向抗告人
          乙○○及戊○○求救，抗告人丁○○為救其母，只好即刻前
          去帶母親回崇德家住，兩造間遂又起衝突，也因此自
          106年10月後謝方淑緩女士即再也不去相對人仁和路
          家住，則相對人指摘「相對人不孝拒絕照顧被監護人
          甲○○○」絕未無誇大渲染。至於相對人稱其「在106年
          6月雖曾提議是否有由專業安養機構看護之必要，本
          意亦是希望被監護人甲○○○能獲得更專業的照顧，抗
          告人卻指責相對人前開提議是在威脅被監護人甲○○○
          ，對其精神壓迫」乙情，對照上述伊對其母所作所為
          ，豈能認係身為人子所當為，況係為其母自幼即最疼
          愛之獨子！另相對人所述「被監護人甲○○○在106年10
          月前一直是前開兩邊居住模式，相對人並無羞辱驅趕
          被監護人甲○○○」及「106年10月相對人夫妻因需出國
          ，安排照顧人員於相對人出國期間在相對人住所與被
          監護人甲○○○同住」，如前所述，更非事實，因甲○○○
          女士自106年6月間遭相對人趕出後，除曾短暫回相對
          人仁和家居住外，自同年10月起迄至110年8月7日前
          ，均未再至相對人仁和家（除農曆過年或相對人父親
          忌日外）！
　　　　⒊至相對人稱「110年6月間抗告人丁○○表示因其子女在
          高雄就讀美國學校，其打算搬到高雄難以再與被監護
          人甲○○○同住，相對人表示願接回被監護人甲○○○，並
          著手聘顧看護，抗告人丁○○於110年8月7日將被監護
          人甲○○○送回，被監護人甲○○○即與相對人同住迄今。
          」乙節，兹分述如下：
　　　　　⑴為何抗告人丁○○將其母甲○○○女士於110年8月7日送
            至相對人和仁家？係因：
　　　　　　①自106年10月起甲○○○女士即完全由抗告人丁○○照
              顧，為能使其有更好的照料，也請彭婉如中心派
              人員每周禮拜一、三、五到家來協助。但人算不
              如天算，110年05月間台灣新冠疫情變得嚴峻轉
              為三級，抗告人丁○○家中除其夫因係醫護人員可
              事先施打疫苗之外，其他人都沒辦法施打，為免
              感染風險，便請彭婉如中心人員暫時不要前來幫
              忙，因此，需抗告人丁○○夫婦全程照顧。
　　　　　　②且因甲○○○女士確也年事已高，需要處理及照顧的
              事情很多（如洗衣服、吃飯、洗頭、帶去醫院看
              病等），加上抗告人丁○○住家為透天厝，甲○○○
              女士房間在四樓，伊每日要上下樓，動線不甚理
              想。加以抗告人丁○○的女兒尚小，上課、補習等
              接送，皆由抗告人丁○○負責，因此使抗告人丁○○
              心力交瘁，非常無力感，無法獨自承擔。
　　　　　　③為此，在無法獨自承擔情況下，抗告人丁○○用lin
              e來徵詢甲○○○女士所有子女之意見與建議，因此
              ，聯絡上相對人丙○○。期間抗告人丁○○有跟抗告
              人乙○○討論，抗告人乙○○本想要接甲○○○女士至
              台北照顧，但因台北當時疫情為重中之重，且乙○○兒子身為醫生，須看顧染疫病人，怕家人因此
              有感染風險，對高齡之甲○○○女士更屬不宜，遂
              未能如願。
　　　　　　④另抗告人戊○○因身體不適亦未便照料謝芳淑媛女
              士，抗告人等亦認相對人雖不易與他人互相溝通
              討論，但伊亦有照料甲○○○女士之義務，遂透過
              相對人之配偶施秋茹轉達，抗告人丁○○於110I年
              6月12日連絡相對人丙○○，在討論當中，相對人
              承諾願意接續照顧甲○○○女士，並稱要請三位看
              護（包括早、晚由|二個台籍看護輪流，一位外
              籍看護固定）來照顧母親，抗告人丁○○信以為真
              ，遂承諾會一起共同照顧，包括負責帶甲○○○女
              士去醫院門診等（此所以甲○○○之身份證、健保
              卡會由抗告人丁○○保管之因，迄今抗告人丁○○仍
              會定期帶甲○○○女士去醫院門診及領取藥物，且
              當時相對人夫婦均同意），另外亦希偶爾讓謝方
              淑援女士回崇德路居住。
　　　　　　⑤110年8月7日經過約兩個月準備後，甲○○○女士搬
              去相對人仁和家，抗告人丁○○還提供照顧其母之
              教戰手冊予相對人夫婦，並再次提醒相對人丙○○
              夫婦，千萬不能再對母親說要將其趕去養老院（
              因抗告人丁○○在照顧母親甲○○○女士的生活當中
              ，因伊曾因去養老院探訪老友，而確定伊自己有
              四個子女，日後即便老去，並不想去養老院之心
              願，伊之子女們均知悉。相對人明知其母之心願
              ，不思如何好好照顧其母，卻常藉此來威脅其母
              ，聲稱要趕走甲○○○女士，將伊送去養老院，此
              舉難道非精神壓迫？故自非醫療照護觀念不同，
              而係有無孝道問題），抗告人丁○○還主動將由其
              代甲○○○女士保管之台北社子島土地之所有權狀
              交給相對人保管，也告知伊若在照顧上出現錢財
              問題，抗告人等均願意一起負責幫忙。
　　　　　⑵有關相對人稱「抗告人丁○○堅持由其带被監護人甲○○○就醫，但提供之被監護人甲○○○藥包，抗告人丁○○還會加註要求相對人依其指示調整被監護人甲○○○
            服藥劑量。對抗告人前開行為，因相對人不知被監
            護人甲○○○就醫情形，實無所適從；且因抗告人丁○○拒絕交出被監護人甲○○○之身份證及健保卡，致相
            對人無法提出被監護人甲○○○身份證明文件申請外
            籍看護或長照2.0服務」乙情，查：抗告人丁○○就
            上開藥物之調整，係經過陳炯瑜醫師之吩咐，且血
            壓藥本身就不只一種，共有兩種，病人本身平常在
            家裡就需要早晚測量血壓來判定血壓之高低，尤其
            在溫差大或冬天時，故其中一顆血壓藥可在病人血
            壓狀況還好時自行調整，以免發生病人用藥後血壓
            反而過低之狀況。但相對人所述之狀況，抗告人丁○○均有註明其上，並寫line告知，相對人亦知曉上
            情，然伊若認有疑問，卻不提出其疑問，反而怪罪
            別人，顯見其不願與他人溝通之盲點與個性。且在
            甲○○○女士一生中，去診所醫院看病之道路上，相
            對人都不曾出現，當然不曉得上揭狀況。另甲○○○
            女士只是年老，並無咀嚼吞嚥困難問題，相對人仍
            強詞奪理，當初就是盡可能不讓抗告人等接觸母親
            ，或不讓抗告人等拿東西給母親吃，而稱「老年人
            、幼兒因果凍噎死案例層出不窮，抗告人卻要求相
            對人給被監護人甲○○○吃抗告人提供的果凍」，或
            在抗告人接其母去門診時，卻限制抗告人丁○○帶其
            母外出之時間，用盡心思不讓抗告人丁○○接觸甲○○○女士，不知居心何在？反稱「被監護人甲○○○有固
            定作息時間，若未按表作息，極易產生恐慌不安情
            緒，抗告人帶被監護人甲○○○外出就醫卻直到晚間
            仍未送回」之片面之詞，上揭情形自相對人提起本
            件監護宣告後，抗告人等始知其因係怕東窗事發，
            恐甲○○○女士在不知不覺中透露抗告人其意圖，方
            才有上揭之舉。
　　　　⒋相對人無法勝任為其母甲○○○女士之監護人，理由如下
          ：
　　　　　⑴個性問題：相對人從小到大，不與他人交際，與家
            人親戚朋友間幾乎未往來，且只要不順相對人之意
            願，伊動不動就威脅要與他人斷絕關係，還詛咒他
            人會有報應下地獄等非理性言語。其次，非常計較
            小氣，對錢看重，由前述可知，亦因此其言行常使
            其母甲○○○女士痛心，對其身心健康均不利，實不
            適合擔任監護人。
　　　　　⑵對父母未盡孝道：相對人從小到大，迄自從加拿大
            回台工作，均未拿半毛錢給父母，尚且還伸手跟家
            裡要錢。
　　　　　⑶心中無長期照顧其母甲○○○女士之意，頂多願短暫照
            顧：相對人自加拿大回台，迄至110年8月期間，共
            約20餘年間，身為獨子卻從未長期照顧過其母，而
            係抗告人丁○○長期與甲○○○女士共同生活相處，甲○○○女士在能自理生活時如此，近年來在須人照顧期
            間，通常大部分時間亦係抗告人丁○○照顧，而僅在
            部分周六或周日時，當相對人夫婦有在台南時，才
            會由其等照顧，其餘大都以須工作為由而來推託，
            但如前所述，在相對人短暫照顧其母期間，卻出現
            多次對其母親表現厭惡舉措，才會發生上述106年
            間趕走其母甲○○○女士之事件。
　　　　　⑷對所聘請之看護十分刻薄：相對人在前述兩次請印
            尼看護期間，因對所請之看護尖酸刻薄，甚至限制
            看護之飲食分量，至少兩名看護因餓肚子或語言霸
            凌等情而離職，結果對甲○○○女士之日常照料，有
            害無益，因此日後若由其任，結果對甲○○○女士之
            日常照料，有害無益，因此日後若由其任監護人將
            因此損及甲○○○女士之被照料權益。
　　　　　⑸對甲○○○女士生活、飲食、喜好均不理解：
　　　　　　相對人完全不曉得其母甲○○○女士之一切相關事情
            ，如：愛吃甚麼，甚麼時候洗頭，指甲甚麼時候剪
            等，藥物怎麼吃，目前在看甚麼門診，都完全不曉
            得，連甲○○○女士之手機故障，亦是由抗告人丁○○
            拿去修理。
　　　　　⑹對其母並非出自内心的關心與照料，僅認請看護來
            顧其母或送療養院即可：
　　　　　　相對人在台南工作，而其配偶則在台北工作，平日
            連相對人丙○○本身都乏人照顧，又如何照顧有輕度
            身心障礙的母親？故僅能請看護來解決問題，甲○○○女士的吃喝拉撒等日常瑣事，都由看護處理，伊
            完全不:過問，自非出自内心的關心與照料，又如
            何盡監護人之責？況伊終局希送其母接受專業安養
            即療養院照護，而非親自照料。
　　　　　⑺110年8月1日後，其他子女或親友均無法正常聯繫甲○○○女士：此為最嚴重之處，甲○○○女士在相對人照
            料後，其他親人開始無法隨時絡上其母，因相對人
            故意限制其母與其他人接觸或聯繫，尤其甲○○○女
            士之所以不願去療養院原因之一，即係憂慮無法每
            天與親人相處，而相對人之作法恰是希望藉孤獨困
            住其母而使其憂鬱程度加深，藉以達成將其送其母
            送至療養院之目的，完全悖亂其母親之心願。
　　　　　⑻相對人眼中只想到錢：相對人在110年8月7日接手照
            料其母甲○○○女士僅短短數月之後，竟在不告知任
            何姊妹之情況下，擅自對其母提出監護宣告之聲請
            ，且從相對人之答辯内容中不難看出，伊所懸念者
            句句都是為了錢，不是就想要其母之財產清冊，就
            是請印尼看護花多少錢，甲○○○女士手術花多少錢
            ，甚至近日請的看護費用等都要抗告人等一起負擔
            ，卻不思幾十年來，甲○○○女士除了上述手術與印
            尼看護花費之外，從未有向相對人丙○○要過半毛錢
            ，抗告人丁○○多年來長期照顧其母亦未跟任何人拿
            過半分錢，且自106年到110年間抗告人丁○○所請彭
            婉如基金會之家事人員幫忙照顧其母之費用，相對
            人亦分文未出，更不論多年前父母供伊去國外唸書
            所有花費，相對人有想過回國後要報恩盡孝嗎？尤
            且社子島土地乃係甲○○○女士退休後於76年利用退
            休金所購，作為日後養老之用。之後在96年間借名
            登記予相對人。在106年間甲○○○女士遭相對人趕出
            後，伊因相對人為家中獨子，故自其幼時起即最疼
            愛相對人，孰料相對人在長大後，竟然做出將其趕
            出家門而不再盡照料之舉措，確實傷透其心，常難
            以入眠而影響其日後之身心健康，且伊因已覺醒而
            要求相對人丙○○將借名登記之社子島土地過回伊之
            名下，相對人伊始還聲稱要返還就返還，但卻以日
            後其母百年後，將不讓其牌位入謝家做為要脅，之
            後土地權狀雖有交還甲○○○女士，但卻未辦理過戶
            手續。110年8月甲○○○女士轉至相對人仁和家居住
            後，抗告人丁○○夫婦尚以為相對人已知盡孝，遂將
            代管之上開權狀交付相對人，並提醒相對人上開土
            地是甲○○○女士之養老本，用其照顧母親綽綽有餘
            ，勿將母親送至養老院，言猶在耳，令人痛心！
　　　　⒌抗告人乙○○能勝任為其母甲○○○女士之監護人，理由如
          下：
　　　　　⑴抗告人乙○○為甲○○○女士之大女兒，其餘抗告人均同
            意且願意聽伊之吩咐協助照顧甲○○○女士。且抗告
            人乙○○是位可以溝通討論之人，與相對人截然不同
            ，相對人自從將其母接回後，即不願與抗告人等討
            論或溝通，亦拒絕與他人討論，自較相對人為適當
            。
　　　　　⑵況甲○○○女士在抗告人乙○○婚後常北上台北住在抗告
            人乙○○家照料其外孫，也曾與丁○○一家共同生活在
            台北長達二年，因此對台北生活也相當熟悉，外出
            至附近公園散步或逛街購物，均十分方便。
　　　　　⑶甲○○○女士也曾在台北馬偕醫院看病、開刀與治療，
            非常熟悉該院之醫療狀況。
　　　　　⑷抗告人乙○○為其母甲○○○女士準備之住家動線良好，
            為公寓電梯大樓，又鄰近台北馬偕醫院，門診等照
            顧均十分方便，且台北相較於台南，資源更加豐富
            ，對甲○○○女士之照顧上會更妥適。至於日後抗告
            人乙○○若能取得監護人資格，即會請專人打造符合
            甲○○○女士居住之環境設施及安排專人照料，以避
            免其發生曾在相對人家中跌倒受傷之憾，更會尊重
            甲○○○女士之心願，即由家人照料而不會送伊至療
            養院，迥異於相對人之想法。
　　　　　⑸甲○○○女士年事已高，身體上的問題或越來越多，若
            由抗告人乙○○照顧，因其小孩已大，且其不必上班
            ，可不分假日全心照顧其母，家中除了乙○○之夫為
            醫生外，其兩位兒子亦皆為醫生，並皆在馬偕醫院
            上班，可方便提供專業醫療照顧，此點尤為相對人
            所不及。
　　　　　⑹不會發生其他子女或親友無法正常聯繫甲○○○女士之
            情，由於親情對甲○○○女士之病情轉好十分重要，
            此亦為抗告人乙○○堅持作為其母甲○○○女士監護人
            之理由。
　　　　　⑺至相對人稱「其不同意亦無意願與抗告人共同監護
            被監護人甲○○○。被監護人甲○○○現係與相對人同住
            ，且被告人提供之住所有電梯友中庭花園方便被監
            護人甲○○○活動，相對人亦有聘請全天候看護協助
            照顧被監護人甲○○○，相對人對被監護人甲○○○之照
            護，實難認有不適合監護之情形。」，惟相對人所
            舉理由與抗告人乙○○上揭所述主觀上願親自照料及
            客觀上能提供甲○○○女士更佳環境、品質、看護與
            安心養老之情，孰輕孰重應不難判斷，懇請鈞院明
            察。
　（八）並聲明：　　　　　
　　　　⒈原裁定關於後開第2、3項部分廢棄。
　　　　⒉請選定乙○○（女，50年2月11日生）為受監護宣告之人
          甲○○○（女，23年11月16日生）之監護人。
　　　　⒊請指定戊○○（女，52年9月26日生）、丁○○（女，60年
          12月3生）為共同會同開具財產清冊之人。
　　　　⒋抗告程序費用由受監護宣告之人甲○○○負擔。
三、相對人則抗辯稱：　　
　（一）查相對人早期長年旅居加拿大，乃是為了求學工作，回
        台後亦是因工作需要定居台北，被監護人甲○○○當時與
        抗告人丁○○一家三口同住在相對人名下之「台南市○區○○路○段000巷00弄00號」房屋，相對人與配偶週末則會
        返回前開台南住所探視被監護人甲○○○。是相對人乃因
        求學就業關係未能與被監護人甲○○○每日同住，抗告人
        卻據此指責相對人不盡孝道、未盡照顧之責未免過於苛
        刻無理。
　（二）被監護人甲○○○因年事漸高膝蓋退化，前開住所上下樓
        梯不便，相對人另購買「台南市○區○○路00號8樓」電梯
        大樓，於102年5月與被監護人甲○○○遷至新大樓，抗告
        人丁○○則在103年4月以後亦遷居至東區。因相對人夫妻
        工作地點都在台北，是102年5月以後抗告人丁○○平日會
        將被監護人甲○○○接去同住，假日則由相對人夫妻負責
        照顧。相對人為妥適照顧被監護人甲○○○，曾於103年4
        月至104年9月聘請印尼看護，被監護人甲○○○平日居住
        抗告人丁○○住家時，有印尼看護隨侍照顧，前開看護費
        用近20萬元係由相對人支付。被監護人甲○○○105年8月2
        8日至9月24日住院開刀醫療費用13萬8278元及每日2000
        元看護費用為相對人支付；被監護人甲○○○在110年8月
        以後之看護費用每日2600元，亦是袜抗告人獨立負擔。
        抗告人主張相對人不願照顧被監護人甲○○○，並非事實
        。
　（三）按兩造均為被監護人甲○○○子女，對被監護人甲○○○之照
        顧本即應按各自之家庭生活狀況、工作情形及經濟能力
        分攤之。被監護人甲○○○在台南市立人國小老師退休後
        與配偶謝金田經營幼兒園十幾年，經濟無虞，被監護人
        甲○○○亦非臥床重症之人，生活起居仍能自理，相對人
        乃因求學、工作關係未與被監護人甲○○○每日同住，而
        抗告人乙○○、丁○○之配偶均是醫生，其二人並未外出就
        業，其因考慮被監護人甲○○○年邁平日將其接去同住照
        顧，此乃抗告人對被監護人甲○○○之反哺，相對人對抗
        告人願分攤照顧被監護人甲○○○一直心懷感謝，然相對
        人亦有盡其所能陪伴照顧被監護人甲○○○，抗告人以相
        對人於放假或周末時才接回被監護人甲○○○照顧幾天，
        指責相對人不孝拒絕照顧被監護人甲○○○，實有誇大渲
        染之嫌。
　（四）被監護人甲○○○在106年10月前一直是前開兩邊居住模式
        ，相對人並無羞辱驅趕被監護人甲○○○之情事。惟被監
        護人甲○○○因記憶力、理解力明顯退化以致溝通困難，
        相對人在照顧上難免力不從心，因在國外及目前社會生
        活型態，安養機構照護已屬養老選項之一，相對人在10
        6年6月雖曾提議是否有由專業安養機構看護之必要，本
        意亦是希望被監護人甲○○○能獲得更專業的照顧，抗告
        人卻指責相對人前開提議是在威脅被監護人甲○○○，對
        其精神壓迫，要趕走被監護人甲○○○，令相對人深感無
        奈；惟因考量被監護人甲○○○意願，被監護人甲○○○仍是
        維持兩邊輪流居住之生活方式。但抗告人應是已對相對
        人心存芥蒂，106年10月相對人夫妻因需出國安排照顧
        人員於相對人出國期間在相對人住所與被監護人甲○○○
        同住，幫相對人照顧被監護人甲○○○，但抗告人反對相
        對人前開安排，相對人因出國在即，無法再作其他安排
        ，只好請抗告人丁○○將被監護人甲○○○先帶回去其住處
        ，抗告人可能因此誤會相對人不願照顧被監護人甲○○○
        ，之後抗告人丁○○就未再將被監護人甲○○○每星期送回
        相對人住所，只在農曆年或父親忌日才送回來。
　（五）直到110年6月間抗告人丁○○表示因其子女在高雄就讀美
        國學校，其打算搬到高雄難以再與被監護人甲○○○同住
        ，相對人表示願接回被監護人甲○○○，並著手聘顧看護
        ，抗告人丁○○在110年8月7日將被監護人甲○○○送回，被
        監護人甲○○○即與相對人同住迄今。惟兩造就被監護人
        甲○○○之醫療照護觀念不同，難以溝通，茲略述如下：
　　　　⒈抗告人丁○○雖將被監護人甲○○○送回，卻拒絕將被監護
          人甲○○○之身份證、健保卡交給相對人，致被監護人
          甲○○○若有突發醫療事故，只能自費就醫。相對人曾
          請求抗告人將被監護人甲○○○身份證及健保卡交給相
          對人，由相對人帶被監護人甲○○○就醫但遭拒。抗告
          人丁○○堅持由其帶被監護人甲○○○就醫，但提供之被
          監護人甲○○○藥包，抗告人丁○○還會加註要求相對人
          依其指示調整被監護人甲○○○服藥劑量。對抗告人前
          開行為，因相對人不知被監護人甲○○○就醫情形，實
          無所適從；且因抗告人丁○○拒絕交出被監護人甲○○○
          之身份證及健保卡，致相對人無法提出被監護人甲○○○身份證明文件申請外籍看護或長照2.0服務，每日需
          支付台籍看護費用2600元，負擔十分沈重。
　　　　⒉被監護人甲○○○已經88歲，咀嚼吞嚥功能退化，而老年
          人、幼兒因果凍噎死案例層出不窮，抗告人卻要求相
          對人給被監護人甲○○○吃抗告人提供的果凍，且被監
          護人甲○○○有固定作息時間，若未按表作息，極易產
          生恐慌不安情緒，抗告人帶被監護人甲○○○外出就醫
          卻直到晚間仍未送回，相對人就此方以訊息表達「果
          凍來拿回去」、「以後不要再拿東西來給媽媽吃，我
          們自己會買給她吃」、「因為媽媽現在作息時間都很
          正常，今天整天在外面已打亂她的正常作息了。如果
          妳沒辦法在8點前送媽媽回我家，我可以現在去載媽
          媽回家」，上情有抗告人提出之抗證2、4可證。相對
          人對被監護人甲○○○生活作息之關懷，抗告人卻曲解
          成相對人不允許抗告人拿母親愛吃的食物給伊，更限
          制須在規定時間内返家。兩造觀念南轅北轍，就被監
          護人甲○○○之生活照護方式難以取得共識。
　　　　⒊被監護人甲○○○有手機可與其聯絡，且抗告人丁○○會帶
          被監護人甲○○○固定回診，抗告人主張110年8月22日
          以後即無法聯絡被監護人甲○○○，令人不解。抗告人
          又指責被監護人甲○○○大多是被留在家中由看護照顧
          ，相對人並未真心關懷照顧母親，其配偶長期在台北
          工作，亦無法達到抗告人原先期待能照料被監護人甲○○○之目的，然抗告人前開要求相對人及配偶需親自
          照顧被監護人甲○○○之方式，實不具備合理性及可期
          待性。
　　　　⒋基上，相對人不同意亦無意願與抗告人共同監護被監
          護人甲○○○。被監護人甲○○○現係與相對人同住，且相
          對人提供之住所有電梯及中庭花園方便被監護人甲○○○活動，相對人亦有聘請全天候看護協助照顧被監護
          人甲○○○，相對人對被監護人甲○○○之照護，實難認有
          不適合監護之情形，抗告人主張相對人不適任監護，
          理由難認可採。
　（六）不論鈞院裁定由何造擔任監護人，被監護人甲○○○之財
        產狀況及與兩造之利害關係，應併予審酌。查：
　　　　⒈被監護人甲○○○名下原有存款、股票及「台南市○區○○
          路○段000巷00弄00號」透天厝，退休養老無虞，抗告
          人指責相對人棄養被監護人甲○○○，恐有過於誇大偏
          激。查相對人名下社子島土地乃被監護人甲○○○早年
          投資並在96年間被監護人甲○○○出於贈與之意登記在
          相對人名下，並非借名登記，被監護人甲○○○亦不曾
          向相對人追討前開社子島土地，只是兩造在106年間
          為相對人提議是否評估被監護人甲○○○有無接受專業
          安養之必要時，引起抗告人不滿，抗告人乙○○傳訊息
          表示「媽媽說要拿回社子島的地，是因為她覺得長期
          住在孟樺那裏也不好意思，所以她要賣地買一間公寓
          ，請個佣人來幫忙」，然前開訊息乃抗告人乙○○片面
          之詞，被監護人甲○○○從未曾要求相對人返還贈與物
          。更何況，前開社子島土地為共有持分狀態且長期限
          建、禁建，被監護人甲○○○名下有其他易變現資產，
          被監護人甲○○○從未曾要求相對人移轉登記前開土地
          以供其變現另購公寓。
　　　　⒉被監護人甲○○○名下「台南市○區○○路○段000巷00弄00
          號」透天厝為全家早年住所，搬家後即閒置無人居住
          ，惟相對人在110年8月路過時發現該透天厝竟已拆除
          ，相對人查詢實價登錄，上開房屋以773萬出售。相
          對人為此詢問被監護人甲○○○金華路房子現在如何？
          之前投資的股票跟保險箱的東西呢？被監護人甲○○○
          回稱：就沒人住，關起來啊！股票跟保險箱也都放著
          沒在管。相對人不知被監護人甲○○○前開認知是真實
          或因失智記憶混淆出現錯亂，惟為保障被監護人甲○○○享有品質且受保障之安養權，就106年10月至110年8
          月由抗告人主照顧被監護人甲○○○期間，被監護人甲○○○財務之變動狀況，應予調查審酌，是請求鈞院函查
          以下事項：
　　　　　⑴敬請向財政部南區國稅局台南分局調閱被監護人甲○○○106年度至110年度財產清冊及個人所得清單。
　　　　　⑵敬請向台南市東南地政事務所調閱「台南市○區○○路
            ○段000巷00弄00號」房屋及坐落土地，出賣人為被
            監護人甲○○○之不動產買賣交易契約書。
　（七）鈞院家事調查報告總結認抗告人乙○○應適任被監護人甲○○○的監護人，再以受宣告人不欲相對人參與其財產相
        關事務，是以由戊○○及丁○○共同擔任會同出具財產清冊
        之人，亦實合適。對家調報告前開結論，相對人認有調
        查不周，未盡妥適率斷之嫌，茲陳述意見如下：
　　　　⒈抗告人乙○○雖表明其是家庭主婦，配偶及兩個孩子皆
          為醫師，其經濟條件及時間皆可全心照顧受宣告人。
          未來她規劃接被監護人甲○○○北上，安頓在她兒子的
          住處，兒子亦願意協助照顧受宣告人，必要時會申請
          看護。然被監護人甲○○○現年近九旬，其長期在台南
          與抗告人丁○○或相對人同住，而非與抗告人乙○○共同
          生活；加上被監護人甲○○○已失智，其認知、行為、
          記憶均嚴重退化，而提供失智患者一個熟悉而穩定的
          環境及維持一個很固定且有結構性的日常生活作息，
          至關重要。但依抗告人乙○○所提監護計畫，其是要帶
          被監護人甲○○○脫離其原熟悉的生活圈及住所將被監
          護人甲○○○安頓在其兒子的住處，前開對被監護人甲○○○生活環境及照顧者的重大改變，對高齡且失智的被
          監護人甲○○○身心狀況是否適宜，實非無疑。
　　　　⒉兩造皆是被監護人甲○○○子女，原即均有照顧被監護人
          甲○○○之義務，被上訴人在台北工作期間，亦是會偕
          同配偶假日返回台南與被監護人甲○○○同住。然相對
          人為被監護人甲○○○獨子，抗告人則都是嫁出去的女
          兒，對相對人未承擔照顧主責難免心生不平，是在抗
          告人丁○○表示因家庭因素及被監護人甲○○○失智越來
          越嚴重，無法再照顧之情形下，相對人即在110年8月
          7日將被監護人甲○○○接回同住，並聘請看護全天候照
          顧迄今。被監護人甲○○○目前居住環境為其102年5月
          以後長住住所之一，可提供被監護人甲○○○安全感，
          其亦已適應相對人及配偶為其安排之固定的生活作息
          。相對人對被監護人甲○○○之照顧方式並無任何不當
          之處，若由抗告人乙○○擔任監護人，對被監護人甲○○○之生活環境及照顧方式改變過大，是否符合年事巳
          高又失智的被監護人甲○○○最佳利益，懇請鈞院衡酌
          。又相對人目前工作地點在台南，公司短期内無調動
          計畫，若由相對人擔任監護人，被監護人甲○○○由相
          對人及配偶與看護一齊照護之監護計畫，並無變動，
          併此敘明。
　（八）就為被監護人甲○○○指定會同開具財產清冊人部分：
　　　　⒈兩造身為被監護人甲○○○子女，則在被監護人甲○○○不
          能以自己之財產維持生活時，應各自依其經濟能力，
          分擔義務，民法第1114條第1款、第1115條第3項、11
          17條規定甚明。而依被監護人甲○○○目前現狀，其每
          月需支付之安養費用非輕，若被監護人甲○○○自己之
          財產不足支付安養費用時，兩造倶有分擔義務，是為
          免日後未擔任監護人之被監護人甲○○○其它子女疑慮
          ，相對人於原審聲請選定丙○○為監護人時，併請求指
          定乙○○、戊○○及丁○○3人為共同會同開具財產清冊之
          人。相對人乃是考量因不清楚被監護人甲○○○財產現
          狀是否足以負擔其將來之安養費用，惟兩造既倶是被
          監護人甲○○○之扶養義務人即是利害關係人，為免日
          後再生誤解，實有讓未擔任監護人之扶養義務人會同
          開具財產清冊，藉此了解是否有分攤被監護人甲○○○
          安養費用之必要。相對人並未排斥抗告人知曉被監護
          人甲○○○財產現況，然抗告人於鈞院主張由乙○○擔任
          監護人，戊○○、丁○○為會同開具財產清冊之人，堅決
          反對相對人會同開具財產清冊，不願讓相對人了解被
          監護人甲○○○財產現狀，相對人將因而受有無法知悉
          是否需要分攤被監護人甲○○○安養費用之風險。抗告
          人前開主張徒增手足疑慮及對立，並不符合被監護人
          甲○○○之最佳利益。
　　　　⒉再者，依民法第1111條之1規定，受監護宣告之人之身
          心狀態與生活及財產狀況，乃選定監護人時應注意事
          項之一。而依家調報告所載，抗告人丁○○稱被監護人
          甲○○○金華路的房子為被監護人甲○○○自己找仲介簽約
          ，售屋價金、帳戶金錢及股票等，為被監護人甲○○○
          主動表示要辦理贈與及委託她處理；家調官詢問仲介
          後，認過程為被監護人甲○○○神智清楚下所為，並無
          異狀。然失智症乃是全面性的心智能力逐漸喪失，被
          監護人甲○○○因此病症長期在成大醫院就醫，並非突
          然失智。原審在111年1月5日對被監護人甲○○○進行鑑
          定時，被監護人甲○○○無法回答現任總統及行政院長
          是誰，醫生指著看護問被監護人甲○○○：「她是誰？
          」，被監護人甲○○○答：「她是我以前的同事」。家
          調官實地訪視時，被監護人甲○○○對事、時、地、物
          等皆不具定向感，因認知功能不佳，故無法就監護人
          人選或照顧者作表意，倶可證被監護人甲○○○意思表
          示能力有明顯缺損及錯亂。而前開調查認被監護人甲○○○109年8月出售其名下「金華路二段289巷23弄14號
          」透天厝，及將售屋價金、帳戶金錢及股票，辦理贈
          與及委託抗告人處理時神智清楚，與被監護人甲○○○
          原審鑑定時僅時隔1年多，被監護人甲○○○之意思表示
          能力即從神智清楚變成「對事情之認知與是否判斷有
          明顯缺失」（見一審卷第35頁），家調官前開對被監
          護人甲○○○乃在神智清楚下處分大筆財產之判斷，顯
          然不合情理。被監護人甲○○○之財產狀況依前開透天
          厝售價為773萬，加上股票及存款合理推估應在千萬
          元左右，若在106年10月至110年8月抗告人照護期間
          有違反常情的異動，勢將對被監護人甲○○○日後之安
          養與照顧有實質影響。依家調報告所載，被監護人甲○○○財產已贈與及委託抗告人丁○○處理，抗告人與被
          監護人甲○○○之財產變動顯有利害衝突，若由抗告人3
          人分別擔任監護人及會同開具財產清冊之人，恐難以
          維護被監護人甲○○○權益並避免後續安養費用分攤紛
          爭，是應維持原審裁定；若改由乙○○擔任監護人，則
          應由另三名子女即丙○○、戊○○、丁○○共同擔任會同開
          具財產清冊之人，始最能符合被監護人甲○○○最佳利
          益。
　（九）因兩造觀念無法溝通，彼此間缺乏互信基礎，為防免一
        方擔任被監護人甲○○○之監護人，因無法取得他方之信
        任而引發不必要之爭執及猜忌，致使被監護人甲○○○無
        法獲得妥適照顧，故請求鈞院在選定監護人時，能同時
        指定監護人在處理被監護人甲○○○事務範圍内，除為被
        監護人甲○○○聘僱看護及醫療費用以實支實付方式支用
        外，每月自被監護人甲○○○財產中支用之金額不得超過
        新台幣2萬元，以確保被監護人甲○○○之權益。
　（十）並聲明：
　　　　⒈抗告駁回。
　　　　⒉抗告費用由抗告人負擔。　　
四、經查：
  （一）查受監護宣告人甲○○○之配偶已死亡，其育有長子即相
        對人、長女即抗告人乙○○、次女即抗告人戊○○、三女即
        抗告人丁○○之事實，有戶籍謄本、戶籍資料查詢表附卷
        可稽，堪予認定。 
  （二）又抗告人乙○○、相對人均爭取擔任受監護宣告人甲○○○
        之監護人，並以前揭情詞相互指對方非適任之監護人人
        選，本院為此囑託家事調查官進行調查，家事調查官於
        訪視兩造、受監護宣告人甲○○○及其手足、房屋仲介後
        ，所得結果為：「伍、總結報告：一、相對人過去僅於
        週末期間接手照顧受宣告人，至平日的生活起居、事務
        處理及醫療安排等，長年以來皆為抗告人丁○○處理，10
        6年10月起相對人的照顧又告中斷，直至110年8月方開
        始全天照顧受宣告人，是以相對人過去實際參與照顧的
        時間及經驗著實有限，難謂為主要照顧者。再者，從li
        ne對話紀錄及其他親屬證稱可知，相對人在過去有限的
        照顧時間中，一再的與受宣告人發生衝突，對受宣告人
        惡言相向、甚而趕其出門，顯雙方長期存在相處的問題
        ，衝突場面並非偶發，甚且激烈到幾至恩斷義絕的程度
        ，受宣告人幾度傷心欲絕，以致拒絕再去相對人的住處
        ，抗告人等及其他親屬皆曾聽聞見聞，可知受宣告人與
        相對人的情感難謂融洽，受宣告人應亦不願接受相對人
        的照顧。最後，受宣告人曾欲向相對人索回其購置後登
        記在相對人名下的土地，此有line對話紀錄、彼時見聞
        之親屬證稱及錄影資料可得證實，然相對人迄未歸還，
        受宣告人與相對人顯已有利害衝突。此外，相對人自稱
        其未來可能工作調任台北，惟其照顧規劃仍將受宣告人
        留在台南，僅交由看護照顧，顯其工作的不確定性亦可
        能影響監護人的適任性。雖從彼等手足間的對話，可知
        相對人並非不願承擔照顧母親的責任，然其一再因生活
        習慣的差異而與母親發生爭執，甚而情緒失控而有激烈
        的衝突對立，是以從照顧經驗、情感關係、利益害關係
        及照顧規劃的適當性等，皆難謂相對人為適任之監護人
        人選。二、受宣告人過去長年由抗告人丁○○照顧，從早
        年共同生活、相互照顧及共同經營幼兒園，在受宣告人
        逐漸年老後，抗告人丁○○照顧並陪伴受宣告人的生活起
        居，為其安排診療事宜及代為處理事務，雙方各自在對
        方的生命中扮演重要的角色，情感關係緊密，惟其因家
        庭因素無法繼續照顧受宣告人。抗告人乙○○原即有意要
        接手照顧受宣告人，其過去與受宣告人亦常有互動，情
        感關係佳，時間及經濟情況許可，家人亦表支持；又其
        規劃接受宣告人北上生活，她全職照顧受宣告人，必要
        時則僱請外籍看護，當地醫療資源充裕，亦為過去受宣
        告人熟悉的環境，其照顧規劃並無不當。且其與抗告人
        丁○○手足關係良好，抗告人丁○○可順利傳承過去的照顧
        經驗，對其擔任監護人亦有助益。是以，抗告人乙○○應
        適任受宣告人的監護人。三、至相對人質疑受宣告人受
        抗告人丁○○照顧期間的資產變動情形，及金華路房子的
        買賣及價金流向，抗告人丁○○稱售屋價金、帳戶金錢及
        股票等的處理，係受宣告人在諮詢律師後所作決定，並
        自行至銀行辦理手續，此節律師當庭會提出文件證明；
        另房屋仲介亦證實彼時確為受宣告人自主表意要出售房
        子，簽約時包括仲介及代書皆與受宣告人確認意願及核
        對細節過程，受宣告人神智清楚，並無異狀。」等語，
        有本院111年度家查字第17號調查報告1件附卷可稽，足
        認相對人曾參與照顧受監護宣告人甲○○○之時間及經驗
        有限，且相對人並未善待受監護宣告人甲○○○，與受監
        護宣告人甲○○○感情不睦，彼此間有財產糾紛，相對人
        對於受監護宣告人甲○○○未來之照顧規劃亦未以受監護
        宣告人甲○○○之利益為重，又受監護宣告人甲○○○昔表達
        不願與相對人同住之意願應予尊重，是相對人應不適任
        受監護宣告人甲○○○之監護人；反之，抗告人乙○○與受
        監護宣告人甲○○○感情親密，互動良好，得親自照顧受
        監護宣告人甲○○○，並獲受監護宣告人甲○○○多數子女之
        支持，堪認受監護宣告人甲○○○應由抗告人乙○○監護為
        宜。
  （三）再相對人雖辯稱若由抗告人乙○○擔任受監護宣告人甲○○○之監護人，則應由相對人、抗告人戊○○、抗告人丁○○
        共同擔任會同開具財產清冊之人云云，惟據家事調查官
        調查結果認：「四、據受宣告人的一位手足證稱，彼時
        受宣告人感慨相對人對其態度惡劣，曾多次向伊表明『
        財產都要給女兒，不給兒子』等語；嗣後亦見受宣告人
        諮詢律師如何確保財產不被相對人拿走或分得，顯受宣
        告人並不欲相對人參與其財產相關事務，是以，由受宣
        告人的次女及三女即抗告人戊○○及丁○○共同擔任會同出
        具財產清冊之人，亦屬合適。」等語，足認本件仍以由
        抗告人戊○○、丁○○共同擔任會同開具受監護宣告人甲○○○之財產清冊之人為宜。
  （四）從而，原審選定相對人為受監護宣告人甲○○○之監護人
        ，自非妥適，基於受監護宣告人甲○○○最佳利益之考量
        ，本院認應選任抗告人乙○○為受監護宣告人甲○○○之監
        護人為適當，爰廢棄原審裁定第二項，改裁定如主文第
        二項所示。又原審裁定第三項指定抗告人乙○○為共同會
        同開具財產清冊之人部分，因抗告人乙○○業經選定為受
        監護宣告人甲○○○之監護人，自不得再擔任會同開具受
        監護宣告人甲○○○之財產清冊之人，爰併予廢棄之。
五、本件事證已臻明確，兩造其餘攻擊防禦方法及舉證，於裁定
    結果不生影響，爰不予一一論列，併予敘明。
六、據上論結，本件抗告為有理由，依家事事件法第97條、第16
    4條第2項、第24條第1項、非訟事件法第46條、民事訴訟法
    第492條，裁定如主文。
中　　華　　民　　國　　111 　年　 　7　　月　　 5　　日
　　　　　　　　家事法庭  審判長法　官　林雯娟
          　　　　　　　　　　　法　官　楊佳祥　
                                法　官　葉惠玲
以上正本係照原本作成。
如不服本裁定，僅得於收受本裁定正本送達後10日內，以適用法
規顯有錯誤為理由，向本院提出再抗告狀。
中　　華　　民　　國　　111 　年　 　7　　月　　 5　　日
                                書記官　陳玉芬